【裁判字號】    99,訴,17
【裁判日期】    990623
【裁判案由】    偽造文書
【裁判全文】
臺灣士林地方法院刑事判決                99年度訴字第17號
公  訴  人  臺灣士林地方法院檢察署檢察官
被      告  乙○○
選任辯護人  吳啟孝律師
            范惇律師（於辯論終結後解除委任）
上列被告因偽造文書案件，經檢察官提起公訴（97年度偵字第50
67號），本院判決如下：
    主    文
乙○○犯行使公務員登載不實文書罪，處有期徒刑壹年陸月。
    犯罪事實
一、乙○○係設於臺北市○○區○○街165 巷15號君輝汽車有限
    公司檢驗場（下稱君輝代檢公司）之檢驗員，其前於民國93
    年10月間取得交通部核發大型車汽車檢驗員檢定合格證書、
    汽車檢驗員證，並於94年6 月3 日至同年7 月6 日至臺北市
    監理處參加大型車檢驗員實習期滿，君輝代檢公司於96年間
    為臺北市政府監理處依據「汽車委託檢驗實施辦法」及「汽
    車檢驗員汽車駕駛考驗員檢定及管理辦法」委託辦理汽車檢
    驗事務單位，乙○○則具有臺北市監理處因前開委託事務而
    與君輝代檢公司所簽署之「汽車委託檢驗與代收罰鍰契約書
    」第5 條約定之證照，而於君輝代檢公司負責大型車車輛之
    檢驗工作，為刑法第10條第2 項第2 款所稱受委託行使公權
    力之公務員。緣伸樺交通貨運股份有限公司（下稱伸樺公司
    ）所有車牌號碼NE-R9 號之營業半拖車高度372 公分超過監
    理單位原檢驗合格及行車執照所登記之車高345 公分高度，
    嗣於96年6 月29日，上開車輛需實施定期檢驗，負責處理伸
    樺公司車輛驗車事宜之林慧怡乃委請代辦業者高泉湧代為辦
    理驗車事宜，惟經伸樺公司司機潘玉財將上開車輛開至臺北
    市監理處北區分處後，因該車車高過高，不合規定，勢必無
    法通過，高泉湧又電話告知林慧怡上開事項並索新台幣（下
    同）2,000 元之代價後，再電請北區分處人員王俊杰代為協
    助轉介紹林百鍊指引司機潘玉財駕車前往君輝代檢公司檢驗
    。該車駕駛潘玉財依照林百鍊指示將上開車輛駛往君輝代檢
    公司檢驗，乙○○明知上開車輛車高高於345 公分，已超過
    原登記高度正負2 ％誤差值範圍，並不合格，惟因希望能有
    較多車輛前往該代檢公司驗車，使代檢公司生意較好，竟基
    於行使公務員登載不實文書之犯意，於同月日下午4 時54分
    許，在上址君輝代檢公司內，未在依其檢驗職務應掌管之車
    輛檢驗紀錄電磁紀錄之「外觀不合格項目」欄位內點選車高
    不合格或併於「檢驗記事」欄位內詳載實際測得之車高高度
    ，竟逕自點選車輛檢驗紀錄電磁紀錄之準公文書上「晶片確
    認」選項，而使電腦經綜合儀器檢驗項目判斷結果及檢驗員
    乙○○判定結果後於「總評」一欄顯示「○」以為該車輛經
    檢驗合格之意思，該電磁紀錄準公文書並因前揭「汽車委託
    檢驗與代收罰鍰契約書」第11條約定連線上傳至臺北市監理
    處而行使之，嗣乙○○接續以如附件所示簽證章蓋用於其檢
    驗職務當時所掌管之車牌號碼NE-R9 號之行車執照之「經辦
    機關」欄位及於「檢驗合格日期」欄位上註記檢驗合格日期
    「96.6.29 」，以表明該車經檢驗合格之意，並交還予潘玉
    財而行使之，乙○○前開於車輛檢驗紀錄之電磁紀錄及行車
    執照上為不實之檢驗合格登載均足以生損害於監理機關管理
    車輛檢驗之正確性。
二、案經法務部調查局北部地區機動工作組移送臺灣士林地方法
    院檢察署檢察官偵查起訴。
    理    由
一、證據能力：
  (一)按被告之自白，非出於強暴、脅迫、利誘、詐欺、疲勞訊問
    、違法羈押或其他不正之方法，且與事實相符者，得為證據
    ，刑事訴訟法第156 條第1 項定有明文。被告乙○○及其辯
    護人否認被告先前於法務部調查局北部地區機動工作組有關
    「我是希望可以讓公司生意好一點，所以才放水讓他通過檢
    驗」乙節（見他字卷第433 頁）之自白證據能力，被告辯稱
    由於調查員一直反覆、大聲詢問，伊很恐懼，受到壓力脅迫
    ，且調查員還一直強調老闆已經承認，伊是受到脅迫、詐欺
    才會說出上開言詞云云（見本院卷第62頁），惟經本院當庭
    勘驗被告於調查局中接受詢問為前開自白之錄音光碟（自錄
    音時間1 時7 分56秒至1 時42分2 秒），並無被告所指前開
    脅迫、詐欺之情事，且被告於上開陳述前後不斷向調查員表
    明放水是伊個人之決定，沒有任何人向伊關說，伊也無收受
    任何好處等節，被告復於知悉有錄音後向調查員表示「能不
    能私底下？」，經調查員表示「這個不能中斷啦，但我不會
    給你紀錄到裡面去啦，…」等詞後仍繼續錄音，被告則持續
    向調查員抱怨檢驗工作之壓力等情，有本院99年4 月7 日勘
    驗筆錄可參（見本院卷第77至93頁），而經辯護人複製前開
    錄音光碟全片後亦確認錄音全程內容與本院原製作之勘驗筆
    錄草稿全文相同，並無被告所指調查員向伊表示老闆已經承
    認之情（見本院卷第131 頁），是被告即辯護人前開主張被
    告於調查局中所為之自白係非出於任意性一情，尚難採信，
    佐以下列證據，本院認被告上開自白與事實相符，得採為認
    定事實之證據。
  (二)又按除顯有不可信之情況外，公務員職務上製作之紀錄文書
    、證明文書，亦得作為證據，復為刑事訴訟法第159 條之4
    第1 款所明文。又此等文書係公務員依其職權所為，與其責
    任、信譽攸關，若有錯誤、虛偽，公務員可能因此負擔刑事
    及行政責任，從而其正確性高，且該等文書經常處於可受公
    開檢查之狀態，設有錯誤，甚易發現予以及時糾正，是以，
    除顯有不可性之情況者外，其真實性之保障極高，為本款立
    法理由所詳述，而與同條第2 款所規定「除顯有不可信之情
    況外，從事業務之人於業務上或通常業務過程所須製作之紀
    錄文書、證明文書」需具備「不間斷、有規律而準確之記載
    」、「無預見日後可能會被提供作為證據之偽造動機」、「
    具有一定程度之不可代替性」不同，辯護人援引第2 款之要
    件否認交通部公路總局新竹區監理所桃園監理站96年10月26
    日所檢送公路總局新竹區監理所桃園監理站汽車檢驗紀錄表
    （車牌號碼NE-R9 號，汽車檢驗紀錄表中將車別及車型分別
    誤植為自用小客車、小型車，業經該監理站更正為營業半拖
    車、大型車）之證據能力，復未釋明該檢驗紀錄表有何顯不
    可信之情況，是難認辯護人否認前開證據之證據能力為可採
    。
  (三)另按「證人、鑑定人依法應具結而未具結者，其證言或鑑定
    意見，不得作為證據」、「具結應於結文內記載當據實陳述
    ，決無匿、飾、增、減等語；其於訊問後具結者，結文內應
    記載係據實陳述，並無匿、飾、增、減等語。結文應命證人
    朗讀；證人不能朗讀者，應命書記官朗讀，於必要時並說明
    其意義。結文應命證人簽名、蓋章或按指印」，刑事訴訟法
    第158 條之3 、第189 條第1 項至第3 項分別定有明文。是
    書面結文之出具，係證人具結法定程序中不可或缺之生效要
    件，更為成立偽證罪之重要構成要件要素，不容以其他證據
    （如訊問筆錄之記載）替代，最高法院98年度台上字第5001
    號判決意旨亦同此見解，是檢察官所引用證人潘玉財於偵查
    中之證述，該偵查筆錄中雖記載檢察官諭知具結之義務及偽
    證之處罰暨命證人朗讀結文後具結等文字，然卷內並無經證
    人潘玉財具結簽名之結文附卷（見第5067號偵查卷第32、33
    頁），揆諸前開說明，難認證人潘玉財於偵查中之證述業經
    合法具結而有證據能力。
二、訊之被告對於伊係君輝代檢公司之檢驗員，負責該檢驗場大
    型車車輛之檢驗工作，為刑法所稱受委託行使公權力之人，
    且於上開時間、地點負責檢驗車牌號碼NE-R9 之營業半拖車
    ，經檢驗後認該車輛各項應檢驗項目包括車高均符合相關數
    據後，於車輛檢驗紀錄之電磁紀錄準公文書上為合格之確認
    ，及於該車輛行車執照蓋用附件所示簽證章以表明檢驗合格
    ，並將該車輛檢驗紀錄電磁紀錄上傳至臺北市監理處，另於
    行車執照蓋用簽證章完畢後交還前往驗車司機等情，並不否
    認（見本院卷第15、141 、214 頁），惟矢口否認有何登載
    不實之情，辯稱：伊並未直接登載相關數據，經伊實際測量
    結果，該車高度應在監理站所傳送受檢驗車輛相關數據中車
    高345 公分的2 ％容許誤差範圍內，且依伊於案發後再度測
    量之結果，如係測量車前端處之高度為380 公分，如係測量
    車輛中間處之車高則為372 公分，若測量車輛後軸處車高則
    為351 公分，如測量車後端處車高為345 公分，依伊先前所
    學，車高測量之基準應為車身後軸，桃園監理站檢驗員逕以
    車身中線為測量基準，亦屬無據云云。
三、經查：
  (一)被告係君輝代檢公司之檢驗員，該公司於96年間為臺北市政
    府監理處依據「汽車委託檢驗實施辦法」及「汽車檢驗員汽
    車駕駛考驗員檢定及管理辦法」委託辦理汽車檢驗事務單位
    ，又被告於93年10月間取得交通部核發大型車汽車檢驗員檢
    定合格證書、汽車檢驗員證，並於94年6 月3 日至同年7 月
    6 日至臺北市監理處參加大型車檢驗員實習期滿，具有臺北
    市監理處因前開委託事務而與君輝代檢公司所簽署之「汽車
    委託檢驗與代收罰鍰契約書」第5 條約定之證照，而於君輝
    代檢公司負責大型車車輛之檢驗工作，有臺北市監理處委託
    君輝代檢公司辦理前開事務所簽訂之「96年汽車委託檢驗與
    代收罰鍰契約書」、臺北市監理處99年3 月16日北市監車字
    第09960418400 號函暨所附被告於該處實習期滿之函文、交
    通部核發予被告之汽車檢驗員檢定合格證書、汽車檢驗員證
    （均影本）等在卷可稽（見第5067號偵查卷第68至84頁、本
    院卷第41至45頁），被告於受臺北市監理處委託辦理汽車檢
    驗事務之君輝代檢公司負責大型車輛之檢驗，為刑法第10條
    第2 項第2 款所稱受委託行使公權力之公務員，應堪認定。
  (二)又伸樺公司所有車牌號碼NE-R9 號之營業半拖車原經監理單
    位檢驗合格及行車執照所登記之車高係345 公分，96年6 月
    29日，上開車輛因需實施定期檢驗，負責伸樺公司車輛檢驗
    事宜之林慧怡乃委請代辦業者高泉湧代為處理，惟經伸樺公
    司司機潘玉財將上開車輛開至臺北市監理處北區分處後，因
    該車車高過高，不符合原車高，無法通過檢驗，高泉湧又電
    話告知林慧怡上開事項並索2,000 元之代價後，再電請北區
    分處人員王俊杰代為協助轉介紹林百鍊指引司機潘玉財駕車
    前往君輝代檢公司檢驗，該車駕駛潘玉財依照林百鍊指示將
    上開車輛駛往君輝代檢公司檢驗，並經被告就一般檢驗項目
    檢驗後點選「晶片確認」一欄，由電腦綜合儀器檢驗項目於
    車輛檢驗紀錄之電磁紀錄總評欄位顯示「○」以為該車輛經
    檢驗合格之意思，被告並以如附件所示簽證章蓋用於車牌號
    碼NE-R9 號之行車執照之「經辦機關」欄位及於「檢驗合格
    日期」欄位上註記檢驗合格日期「96.6.29 」，以表明該車
    經檢驗合格之意，隨後，上開經被告登載之車輛檢驗電磁紀
    錄即依前揭「汽車委託檢驗與代收罰鍰契約書」第11條約定
    連線上傳至臺北市監理處，行車執照則交還潘玉財等情，分
    據證人即為伸樺公司處理車輛檢驗事務之林慧怡、證人即受
    臺北市監理處人員王俊杰委託指引前開車輛至君輝代檢公司
    檢驗之林百鍊證述在卷（見他字卷第208 至212 、222 至22
    7 頁），另證人即現任職臺北市監理處車輛管理科之甲○○
    復於本院審理中就車輛檢驗過程及檢驗合格後應於受檢驗車
    輛行車執照上蓋用簽證章等情詳述在卷（見本院卷第55至58
    頁），並有96年6 月29日王俊傑監聽譯文、前開車牌號碼NE
    -R9 號營業半拖車於96年6 月29日經被告檢驗合格之電磁紀
    錄上傳至臺北市監理處後所列印之「君輝汽車有限公司車輛
    檢驗紀錄表」（其上依據臺北市監理處連線之原登記資料，
    車牌號碼NE-R9 號營業半拖車之車高為345 公分，另檢驗員
    一欄則確為「乙○○」）、臺北市監理處99年3 月3 日北市
    監車字第09960333400 號函暨所附車牌號碼NE-R9 號營業半
    拖車於98年11月6 日重領牌照之拖車新領牌照登記、臺北市
    監理處99年5 月20日北市監車字第09960857400 號函暨所附
    君輝代檢公司簽證章、本院99年5 月24日公務電話紀錄暨臺
    北市監理處所傳送車輛檢驗各電磁紀錄畫面、行車執照蓋用
    簽證合格章畫面、本院99年5 月25日公務電話紀錄、君輝代
    檢公司99年5 月17日君字第0990517001號函暨所附印文簽證
    樣式等附卷可參（見他字卷第116 至117 頁、第5067號偵查
    卷第41頁、本院卷第28、30、194 、195 、197 至200 、20
    3 、204 、211 頁），被告則不否認96年6 月29日確有檢驗
    車牌號碼NE-R9 號營業半拖車，結果為檢驗合格，檢驗結果
    會上傳至臺北市監理處，伊於檢驗合格後會在行車執照上蓋
    用如附件所示之簽證章等情（見本院卷第141 、142 頁），
    是車牌號碼NE-R9 號之營業半拖車原合格之車高應為345 公
    分，於96年6 月29日確實因車高過高不符原車籍登記之高度
    而經高泉湧求助於王俊杰後轉由林百鍊指引該車司機潘玉財
    將車輛駛往君輝代檢公司，並經被告檢驗合格，於車輛檢驗
    紀錄之電磁紀錄上為檢驗合格之登載後上傳至臺北市監理處
    ，被告復接續於前往驗車之司機潘玉財提出之行車執照上蓋
    用簽證合格章及註記合格日期後交還等情，亦足認定。
  (三)又被告抗辯車輛高度之檢驗容許有2 ％的誤差等詞雖經臺北
    市監理處函覆確認「長度方面，500 公分以下為正負2 ％，
    500 公分以上為正負10公分，總誤差不足正負1 公分者以正
    負1 公分計」等情，有該處99年3 月3 日北市監車字第0996
    0333400 號函可憑（見本院卷第28頁），惟前揭車牌號碼NE
    -R9 號之營業半拖車經交通部公路總局新竹區監理所桃園監
    理站檢驗員檢驗結果，其高度為372 公分，亦有該監理站96
    年10月26日所檢送汽車檢驗紀錄表足稽，而依該車原合格之
    車高345 公分計算，正負2 ％之誤差應為338.1 公分至351.
    9 公分，是縱加計以2 ％之誤差，該車於96年6 月29日經檢
    驗之車高372 公分亦遠高於容許誤差範圍。辯護人另為被告
    辯護稱：該車輛於98年11月6 日繳銷重領牌照檢驗時，該車
    尺度均符合規定而經檢驗合格，依經驗法則，亦見被告於96
    年6 月29日為車牌號碼NE-R9 號之營業半拖車檢驗時，該車
    高度亦符合原登記之高度等語，並引臺北市監理處前揭99年
    3 月3 日函為據，然該車於96年6 月29日檢驗後隨即遭查獲
    本案事實，而知悉該車車高不符，則依常情，車輛所有人於
    案發後欲再為定期檢驗之驗車或車輛重領牌照之驗車，豈有
    不予修正之理？況該車重領牌照、驗車之時間已為2 年後之
    98年11月6 日，亦不足認定96年6 月29日被告驗車時之情形
    ，益徵被告前開辯解及辯護人上開辯護之詞均非可採。
  (四)被告另辯以依伊於案發後針對該車再度測量之結果，如係測
    量車前端處之高度為380 公分，如係測量車輛中間處之車高
    則為372 公分，若測量車輛後軸處車高則為351 公分，如測
    量車後端處車高為345 公分，而依伊先前所學，車高測量之
    基準應為車身後軸，桃園監理站檢驗員逕以車身中線為測量
    基準，亦屬無據云云，然依據「公路車輛管理規範- 檢驗實
    務篇」規定，車斗高度測量之丈量方式係自地面至車身最高
    點之高度，復有前開臺北市監理處99年3 月3 日函暨所附「
    公路車輛管理規範- 檢驗實務篇」可參（見本院卷第28、31
    頁），而被告於93年10月間取得交通部核發大型車汽車檢驗
    員檢定合格證書、汽車檢驗員證，並於94年6 月3 日至同年
    7 月6 日至臺北市監理處參加大型車檢驗員實習期滿，並於
    君輝代檢公司擔任大型車之檢驗工作，均如前述，其經檢定
    合格、實習期滿而取得證照，為專業之檢驗員，且實際從事
    此檢驗工作數年，對於車輛檢驗之正確丈量方式豈能諉為不
    知？被告上開辯解，實屬卸責之詞，無足採信。
  (五)被告復辯稱：並未在車輛檢驗紀錄表上為「車高345 公分」
    之登記，該資料係連線輸入車號後電腦帶出來之資料，並非
    伊輸入者云云，辯護人則為其辯護以：公務員登載不實罪嫌
    需公務員有積極登載之行為始能該當，紀錄表上車高紀錄既
    非被告所登載，自無積極之作為，縱有消極不為不合格之登
    載或實際丈量後之車高登載，亦屬消極不作為，而與刑法第
    213 條公務員登載不實罪之構成要件不該當等詞。然依「臺
    北市監理處工作手冊- 車輛檢驗」一般檢驗作業內容第二項
    之規定「檢查完畢後，檢驗員將一般檢驗判定結果輸入電腦
    。若判定結果為合格，請點選『合格』選項；若判定結果為
    不合格，除點選『不合格』選項外，須點選該車一般檢驗不
    合格項目。完成上述動作後，以辨識晶片進行結果確認動作
    ，電腦將自動列印該車之檢驗紀錄表」，臺北市監理處並進
    一步函覆本院「儀器檢驗項目部分係由電腦判定合格與否，
    一般檢驗項目由檢驗員判定，由車檢系統提供檢驗不合格項
    目選單供檢驗員勾選，若有判定檢驗不合格項目，需於電腦
    選單該項目中勾選，車輛檢驗紀錄表電腦畫面中『檢驗員判
    定』一欄中，及『總評』欄中皆出現『』不合格之符號；
    若檢驗合格，則無需於檢驗不合格項目選單上勾選，直接點
    選『合格』選項，車輛檢驗紀錄表電腦畫面中『檢驗員判定
    』一欄出現『○』合格之符號」，亦即如經檢驗員檢驗判定
    合格即點選電腦畫面上之「晶片確認」一欄表示合格之意，
    電腦畫面「總評」一欄即從「」變成「○」，列印出來之
    檢驗紀錄表「檢驗員判定」一欄就會出現「○」之符號，表
    示車輛檢驗合格之意，有該工作手冊、上開臺北市監理處99
    年5 月20日函、本院99年5 月24日公務電話紀錄暨所附臺北
    市監理處承辦人員傳送之車輛檢驗過程各電腦畫面、本院99
    年5 月25日公務電話紀錄可參（見第5067號偵查卷第15至40
    頁、本院卷第194 、197 至200 、21 1頁），被告對此操作
    程序亦無意見，並確認於檢驗合格後必須於「晶片確認」一
    欄點選乙節（見本院卷第214 、215 頁），從而被告及辯護
    人為其辯護稱並無在檢驗紀錄表之電腦上為積極登載之行為
    等詞，亦無從憑採。被告於車輛檢驗紀錄之電磁紀錄上點選
    「晶片確認」一欄後，使電腦畫面「總評」一欄及列印出來
    之檢驗紀錄表「檢驗員判定」、「總評」等欄位出現表示合
    格之意之「○」之符號，及於行車執照上蓋用附件所示簽證
    章以表明車輛檢驗合格之意，均屬積極登載之行為，檢察官
    於起訴書中記載被告所為登載行為係於其所掌車輛檢驗紀錄
    表上「紀錄該車車斗高為345 公分」乙節，容有誤會，亦附
    此說明。
  (六)又按在紙上或物品上之文字、符號、圖畫、照像，依習慣或
    特約，足以為表示其用意之證明者，關於本章及本章以外各
    罪，以文書論。錄音、錄影或電磁紀錄，藉機器或電腦之處
    理所顯示之聲音、影像或符號，足以為表示其用意之證明者
    ，亦同，刑法第220 條第1 項、第2 項分別定有明文。是被
    告於前開車輛檢驗紀錄之電磁紀錄上「晶片確認」一欄點選
    後於「總評」欄位所顯示「○」，及於行車執照「經辦機關
    」蓋用如附件所示簽證章及於檢驗合格日期為該日期之註記
    ，均用以表示該車輛經檢驗合格之意，而應以文書論。
  (七)綜上所述，被告所持之辯解及辯護人為其所為之辯護，均不
    足採信，被告為受委託行使公權力之公務員，明知車牌號碼
    NE-R9 號之營業半拖車於96年6 月29日檢驗當時之車高已超
    過所登記345 公分含正負誤差2 ％之範圍，應為不合格，仍
    接續於其檢驗當時職務上所掌管之車輛檢驗紀錄之電磁紀錄
    與行車執照上點選「晶片確認」及蓋用附件所示簽證章而為
    「合格」之意之登載，並均行使之。本件事證明確，被告犯
    行已堪認定，應依法論科。
二、核被告所為係犯刑法第216 條、第213 條之行使公務員登載
    不實公文書罪，被告於車輛檢驗紀錄電磁紀錄、車牌號碼NE
    -R9 號之營業半拖車之行車執照上為不實登載後，又進而行
    使，其登載不實之低度行為應為行使之高度行為所吸收，不
    另論罪。被告先後於車輛檢驗紀錄電磁紀錄、車牌號碼NE-R
    9 號之營業半拖車之行車執照上為不實登載並進而行使，其
    主觀上係為同一動機與目的即使該車完成檢驗，應係基於同
    一行使登載不實公文書之犯意，所侵害之法益同一，各行為
    之獨立性極為薄弱，依一般社會觀念難以強行分離，是其各
    個舉動不過為犯罪行為之一部分，而接續完成整個犯罪，顯
    基於單一犯意接續所為，侵害單一法益，應包括於一行為予
    以評價，為接續犯，應論以一罪。被告於行車執照之「經辦
    機關」欄位蓋用如附件所示簽證章及於「檢驗合格日期」欄
    位上註記檢驗合格日期「96.6.29 」後交還前往驗車之司機
    潘玉財而行使之犯行，雖未據檢察官起訴，然此部分事實既
    與前開經檢察官起訴後經本院認定有罪部分為接續犯之包括
    一罪關係，為起訴效力所及，本院自得併予審究。爰審酌被
    告前未曾因犯罪經判決執行，有臺灣高等法院被告前案紀錄
    表在卷可稽，素行尚可，惟起訴後並未坦承犯行，且所負責
    車輛檢驗工作涉及車輛行駛於道路上之安全，其未如實檢驗
    ，為求使代檢公司有較多之車輛檢驗生意來源，竟無視車輛
    檢驗之結果，而為不實之登載，然並未查得其有因此獲取其
    他利益等一切情狀，量處如主文所示之刑。
據上論斷，應依刑事訴訟法第299 條第1 項前段、刑法第216 條
、第213條、第220條，判決如主文。
本案經檢察官蔡啟文到庭執行職務
中    華    民    國    99    年    6    月    23     日
                  刑事第七庭  審判長法  官  王美玲
                                    法  官  高雅敏
                                    法  官  黎惠萍
以上正本證明與原本無異。
如不服本判決應於收受判決後10日內向本院提出上訴書狀，並應
應敘述具體理由。其未敘述上訴理由者，應於上訴期間屆滿後20
日內向本院補提理由書(均須按他造當事人之人數附繕本)「切勿
逕送上級法院」。
                                    書記官  林志忠
中    華    民    國    99    年    6     月    23    日
附錄本案論罪科刑法條全文
中華民國刑法第213條
（公文書不實登載罪）
公務員明知為不實之事項，而登載於職務上所掌之公文書，足以
生損害於公眾或他人者，處 1 年以上 7 年以下有期徒刑。
中華民國刑法第216條
（行使偽造變造或登載不實之文書罪）
行使第 210 條至第 215 條之文書者，依偽造、變造文書或登載
不實事項或使登載不實事項之規定處斷。

司法院資訊處製作；財團法人民間司法改革基金會備份。
